【裁判字號】    97,勞小上,4
【裁判日期】    970428
【裁判案由】    給付工資等
【裁判全文】
臺灣臺北地方法院民事判決             97年度勞小上字第4號
上  訴  人  南航假期旅行社股份有限公司
法定代理人  乙○○
被上訴人    甲○○
                        之13
當事人間請求給付工資等事件，上訴人對於中華民國97年1 月14
日本院臺北簡易庭96年度北勞小字第38號第一審小額民事判決提
起上訴，本院判決如下：
    主  文
上訴駁回。
第二審訴訟費用新台幣壹仟伍佰元由上訴人負擔。
    理  由
一、上訴人上訴意旨略以：
  (一)上訴人於原審抗辯被上訴人於民國96年1 月份係曠職而非請
    假，因而有溢領薪資之事實，另亦抗辯被上訴人96年2 、3
    份月亦均有曠職情事，被上訴人就此既未否認而予爭執，上
    訴人已無庸舉證，原審判決就此兩造不爭執之事實卻為相反
    之認定，顯已違背民事訴訟法第二百八十條第一項規定。
  (二)依上訴人所為主張及被上訴人於96年11月提出之民事言詞辯
    論意旨狀所述，兩造對於被上訴人之薪資其底薪為新台幣（
    下同）16,500元及視其工作成果或有無曠職另加發績效獎金
    或職務津貼一節，應係不爭執，然而，原審卻認為績效獎金
    或職務津貼係巧立名目，判決認定上訴人所辯因被上訴人並
    無工作成果，故無庸給付績效獎金或職務津貼乙節為無理由
    ，顯然違背民事訴訟法第二百七十九條第一項規定。
  (三)再者，被上訴人並未爭執其並未完成約定之工作成果，惟原
    審判決卻忽略被上訴人所為之此項自認，漏未審酌兩造關於
    薪資約定之不爭執事項，而另為歧異之認定，顯有違背法令
    之情事。
  (四)並聲明：原判決不利於上訴人部分廢棄；前開廢棄部分，被
    上訴人在第一審之訴駁回。
二、被上訴人則以：上訴人並未具體指摘原審判決違背法令及其
    具體內容，故上訴不合法等語置辯。並聲明：上訴駁回。
三、首先，本件上訴人提起上訴，指摘原審判決違背民事訴訟法
    第二百七十九條第一項、第二百八十條關於自認之規定等情
    ，應已符合民事訴訟法第四百三十六條之二十四第二項之規
    定，其提起上訴，即屬合法。
四、其次，即應審究其提起本件上訴有無理由，分述如下：
  (一)按民事訴訟法第二百八十條第一項之規定，係指當事人對於
    他造主張之事實，於言詞辯論時，消極的不表示意見，法律
    擬制其為自認而言，此與同法第二百七十九條第一項所定自
    認，必須當事人對於他造主張之事實，積極的表示承認之情
    形有別，兩者在法律上之效果亦不相同。當事人依同法第二
    百七十九條第一項規定自認後，以自認人能證明與事實不符
    ，且係出於錯誤而自認者為限，始許撤銷其自認（見同條第
    三項之規定）。惟當事人對於他造主張之事實，於言詞辯論
    時不爭執，僅消極的不表示意見而已，本無自認行為，不生
    撤銷自認之問題，按其情節，非可斷定當事人必無爭執之意
    ，依同法第一百九十六條規定，應許當事人於言詞辯論終結
    前，隨時為追復爭執之陳述；縱令當事人在第一審未為爭執
    ，依同法第四百四十七條第二項規定，至第二審程序仍得追
    復之（最高法院71年台上字第3516號判例要旨足資參照）。
  (二)上訴人固主張如一之(一)所載。惟查，被上訴人在原審係起訴
    請求上訴人給付96年2 、3 月份之薪資，與上訴人所抗辯該
    段期間內上訴人有曠職而無從領取部分薪資、各類獎金乙節
    相較，乃互為相反之陳述，足認已隱含有否認曠職之意思存
    在。因此，上訴人所述被上訴人在原審業已自認有曠職情事
    ，原審判決卻為相反之認定，顯已違背民事訴訟法第二百八
    十條第一項規定云云，為無可取。
  (三)次查，自被上訴人於原審96年11月5 日言詞辯論期日所提之
    民事言詞辯論意旨狀以觀（見原審卷第55頁以下），雖被上
    訴人肯認其薪資明細分為底薪、職務津貼、績效獎金等項目
    ，但其所爭執者，乃該等給付均為工資之性質，其仍得請求
    各項薪資之給付等情。據此，難認被上訴人有積極承認其薪
    資僅有底薪，尚不包含職務津貼及績效獎金部分；故上訴人
    指陳被上訴人於原審業已自認其底薪為16,500元及視其工作
    成果或有無曠職另加發績效獎金或職務津貼一節，實無足取
    。承此，原審判決依勞動基準法第二條第三款及同法施行細
    則第十條規定，認定上訴人雖於96年1 月將被上訴人工資調
    高為35,000元後，再以巧立名目之方式，將被上訴人之薪資
    結構改列為底薪、職務津貼、績效獎金，但仍無礙於上述各
    項給與屬工資之性質等情，並無違背民事訴訟第二百七十九
    條第一項規定。
  (四)上訴人其餘所為指陳，徒就原審證據之調查並其取捨職權之
    行使，任加指摘，並未具體指明原審認定事實、取捨證據有
    何違背法令或有悖於論理法則或經驗法則之處，自非有據。
五、綜上所述，原審判決並無上訴人所指違背法令情事，上訴人
    提起本件上訴，依其上訴意旨足認上訴為無理由，爰依民事
    訴訟法第四百三十六條之二十九第二款規定，不經言詞辯論
    ，逕以判決駁回。
六、訴訟費用之負擔：本件上訴裁判費為1,500 元，應由上訴人
    負擔，爰確定如主文第二項所載。
七、據上論結，本件上訴為無理由，依民事訴訟法第四百三十六
    條之三十二第二項、第四百四十九條第一項、第四百三十六
    條之二十九第二款、第七十八條、第四百三十六條之三十二
    第一項、第四百三十六條之十九，判決如主文。
中    華    民    國    97    年    4     月    28    日
                  民事第三庭審判長法  官  張靜女
                                  法  官  管靜怡
                                  法  官  賴錦華
以上正本係照原本作成。
本判決不得上訴。
中    華    民    國    97    年    4     月    28    日
                                  書記官  張馨文


司法院資訊處製作；財團法人民間司法改革基金會備份。
